【裁判字號】    99,抗,595
【裁判日期】    990511
【裁判案由】    聲明異議
【裁判全文】
臺灣高等法院民事裁定                   99年度抗字第595號
抗  告  人  遠東新世紀股份有限公司
            （原遠東紡織股份有限公司）
法定代理人  乙○○
相  對  人  精碟科技股份有限公司
法定代理人  甲○○
上列當事人間聲明異議事件，對於中華民國99 年3月31日臺灣板
橋地方法院99年度執事聲字第66號所為裁定，提起抗告，本院裁
定如下：
    主  文
原裁定廢棄。
    理  由
一、本件抗告人即債權人因給付貨款強制執行事件（98年度司執
    字第69350 號），查封相對人即債務人如原法院民事執行處
    99 年1月28日裁定附表（下稱附表）所示之動產，並經執行
    法院於98年12月22日進行第一次拍賣，因無人應買而於99年
    1月20 日再行拍賣，仍無人應買，債權人表示不承受，執行
    法院於同日諭知撤銷查封，當場將附表所示之動產啟封交還
    債務人；抗告人則以本件拍賣附表之動產，雖無人應買，但
    尚顯具有相當之市場價值，故於同日再具狀（見執行卷第17
    4-175 頁）請求准予再予查封執行等語。原執行法院則以經
    撤銷查封後，於同一執行程序中，應不得再予查封，駁回抗
    告人之聲請，原法院並駁回抗告人聲明異議。
二、抗告意旨略以：本件附表所示之動產，雖經兩次拍賣無人應
    買，但仍具有相當之市場價值，且原法院以於同一執行程序
    中，除因情事變更有賣出之可能，應不得再予查封，而駁回
    抗告人之異議，增加法令所無之限制，難謂適法，抗告人聲
    請再查封，於法應無不合，求為廢棄原裁定等語。
三、按債權人聲請強制執行，應以書狀表明當事人及法定代理人
    ，提出於執行法院為之；又債權人聲請強制執行，依第四條
    第一項第六款聲請者，應提出得為強制執行名義之證明文件
    ，強制執行法第五條第一項第一款、第六條第一項第六款，
    定有明文。次按強制執行法第七十一條但書所謂拍賣物顯有
    賣得相當價金之可能者，準用前條第五項之規定云云。係指
    第一次拍賣無人應買時，可準用同法第七十條第五項再行拍
    賣之程序處理，非謂經兩次拍賣而無人應買之動產，原執行
    債權人或他債權人不得再就原動產聲請查封及拍賣而言。本
    件抗告人因虞執行法院就附表動產經兩次拍賣無人應買而終
    結，並啟封將附表之動產返還相對人，致其債權遭受損害，
    乃於第二次拍賣無人應買時，同日重新遞狀就附表之動產聲
    請強制執行，有原法院蓋99 年1月20日總收發(8)之聲請狀可
    稽（見執行卷第174-175 頁）。是則，本件乃抗告人新聲請
    強制執行之案件，如其合於上開聲請程序，執行法院自應於
    該聲請繳納執行費後，另行分案繼續執行，且如附表之動產
    經執行法院函請財團法人台灣經濟科技發展研究院鑑價結果
    ，共值新台幣14,208,500元，有鑑定報告可稽（原執行卷第
    109 頁參照），抗告人指附表之動產尚顯具有相當之市場價
    值，亦非無據。執行法院以本件拍賣標的即附表之動產經撤
    銷查封後，於同一執行程序中，即不得再予查封，駁回抗告
    人之異議，自難謂為有據。從而，抗告意旨指摘原裁定不當
    ，求予廢棄，為有理由。本院爰將原裁定廢棄，由原執行法
    院另為適當之處理。
據上論結，本件抗告為有理由，爰裁定如主文。
中    華    民    國    99    年    5    月    11    日
                    民事第八庭
                        審判長法  官  劉勝吉
                              法  官  鄭威莉
                              法  官  連正義
正本係照原本作成。
本裁定除以適用法規顯有錯誤為理由外，不得再抗告。如提起再
抗告，應於收受後10日內委任律師為代理人向本院提出再抗告狀
。並繳納再抗告費新台幣１千元。
中    華    民    國    99    年    5     月    11    日
                              書記官  周淑靜

司法院資訊處製作；財團法人民間司法改革基金會備份。
